臺灣新北地方法院刑事判決
110年度重訴字第18號
公  訴  人  臺灣新北地方檢察署檢察官
被      告  林勵  



選任辯護人  劉政杰律師
            李浩霆律師
被      告  丘沅生



選任辯護人  吳家輝律師(法律扶助律師)          
上列被告因違反毒品危害防制條例等案件，經檢察官提起公訴（
110年度偵字第6817號、第10766號），本院判決如下：
    主  文
林勵共同運輸第三級毒品，處有期徒刑肆年拾月，扣案之海洛因
磚肆塊（驗前總淨重壹仟肆佰零柒點參伍公克，驗餘總淨重壹仟
肆佰零陸點捌壹公克）及盛裝上開毒品之包裝袋肆個均沒收銷燬
；扣案夾藏上開毒品之包裹（包裹編號：EZ000000000TH）壹個
及其內之餅乾與堅果等物、iPhone 6S手機壹支（序號：0000000
00000000，不含SIM卡）均沒收。又共同運輸第三級毒品，處有
期徒刑肆年貳月。應執行有期徒刑陸年。
丘沅生共同運輸第三級毒品，處有期徒刑貳年陸月。
    事  實
一、林勵（綽號「大B」)明知愷他命係毒品危害防制條例第2條第2
    項第3款所列之第三級毒品，且係行政院依懲治走私條例第2
    條第3項授權公告之「管制物品管制品項及管制方式」第1點
    第3款所列管制進出口物品，不得運輸及私運進口，竟於民
    國109年7、8月間，經真實姓名年籍不詳，綽號「九哥」之
    成年男子以新臺幣（下同）10萬元之報酬（尚未實際取得）
    ，要求其尋覓毒品包裹之收件地址及負責撥打電話詢問包裹
    運送進度與領取包裹之人，林勵因貪圖報酬，竟與「九哥」
    及其所屬之運毒集團（下稱本件運毒集團）成員，共同基於
    運輸第三級毒品及私運管制物品進口之犯意聯絡（實際上「
    九哥」欲走私入境之毒品係第一級毒品海洛因，然無證據證
    明林勵知情），於109年9月14日前某日，先由該集團不詳成
    員，在泰國曼谷某地，將海洛因磚4塊（驗前淨重1,407.35
    公克，驗餘淨重1,406.81公克，純度69.71%，純質淨重981.
    06公克）夾藏在零食包裹內，並載明由林勵前於不詳時地提
    供之收貨人資訊：「收件人：洪世澤，收貨電話：00000000
    00，收貨地址：新北市○○區○○街00號3樓」後，委由不知情之
    中華郵政股份有限公司（下稱中華郵政）報關辦理本案海洛
    因包裹進口（包裹編號：EZ000000000TH，下稱本案海洛因
    包裹），待本案海洛因包裹於109年9月19日經空運輸入臺灣
    ，運抵財政部關務署臺北關松山分關，經執行貨物檢視勤務查
    覺該貨物有異，乃會同財政部關務署臺北關人員當場拆封，發
    現其內裝有疑似海洛因之物品，復由法務部調查局鑑驗確認
    其內為海洛因後，經新北市調查處予以查扣，且為追查該毒
    品來源，而將本案海洛因包裹送交郵局擬依貨物運送流程送達
    收件人，並對前述收貨行動電話門號實施通訊監察。嗣林勵
    依「九哥」指示，於同年月23日前往其友人林星玥（原名林
    芷薇）當時工作地點（新北市○○區○○路000巷00號），交付i
    Phone 6S手機1支（含上述收貨電話門號0000000000號SIM卡
    1張，下稱A門號SIM卡）與不知情之林星玥（所涉運輸第一
    級毒品等罪嫌，業經臺灣新北地方檢察署檢察官以110年度
    偵字第6817號、第10766號以為不起訴處分），委請林星玥
    使用上開手機聯繫中華郵政三重中山路郵局（下稱三重中山
    路郵局）詢問本案海洛因包裹之投遞情形，並表示會將包裹
    稅費寄放在「築美館」（前述收件地址所屬）社區警衛室，
    要求郵差翌日再次投遞。惟郵差於109年9月24日上午依約至
    「築美館」社區警衛室投遞仍未果，乃將上開包裹退回三重
    中山路郵局等候領取，而林勵及「九哥」等人警覺東窗事發
    ，遂未再指示林星玥聯繫三重中山路郵局，亦未派人至郵局
    領取本案海洛因包裹。嗣林星玥於110年11月16日經新北市
    調查處約談到案，並經其同意搜索其位於基隆市○○區○○○街0
    0號之住處，當場扣得林勵交付之上開iPhone 6S手機1支（
    序號：000000000000000，不含SIM卡，上開A門號SIM卡業遭
    林星玥丟棄），而循線查悉上情。
二、林勵、丘沅生、湯正諺（所犯運輸第三級毒品罪，業經最高
    法院以111年度台上字第1420號判處罪刑確定）及「九哥」
    等人均明知愷他命係毒品危害防制條例第2條第2項第3款所
    列之第三級毒品，且係行政院依懲治走私條例第2條第3項授
    權公告之「管制物品管制品項及管制方式」第1點第3款所列
    管制進出口物品，不得運輸及私運進口，竟共同基於運輸第
    三級毒品及私運管制物品進口之犯意聯絡，先由「九哥」於
    109年7、8月間某日，允諾林勵若能覓得領取毒品包裹之人
    ，即可獲得10萬元之報酬，林勵遂於109年8月中旬或下旬某
    日，以8萬元之代價徵得丘沅生擔任領取毒品包裹之人，丘
    沅生為規避查緝，乃提供其實際居所即「新北市○○區○○路0
    段00巷0號7樓」同棟大樓之「新北市○○區○○路0段00巷0號6
    樓」之地址予林勵轉知「九哥」等人，再由「九哥」所屬本
    件運毒集團某成年成員於109年9月10日前某日，在法國巴黎
    某處，將愷他命1包（驗前淨重1,961.95公克，驗餘淨重1,9
    61.81公克，純度73.36%，純質淨重公1,439.29克）夾藏在
    健身器材之4片塑膠瓦楞板包裝內，載明收貨資訊：「收件
    人：LI SILING、收貨地址：SAN DUAN 83 XIANG 7 HAO 6 L
    OU XINBEI SHI SAN ZHONG QU SAN HE LU TAIWAN、收貨電
    話：0000000000」（包裹編號：CZ000000000FR，下稱本案
    愷他命包裹）後，委由不知情之國際貨運承攬人員，於109
    年9月10日由法國運輸入境私運進口。林勵復於109年9月18
    日交付含上述收貨行動電話門號0000000000號SIM卡（下稱B
    門號SIM卡）之手機1支與不知情之林星玥，並於同年月23日
    、24日委請林星玥以B門號聯繫三重忠孝路郵局，將本案愷
    他命包裹之收件地址更改為丘沅生之現居地即新北市○○區○○
    路0段00巷0號7樓；繼於同年月25日13時20分許與29分許指
    示林星玥致電（因B門號之易付卡額度已用罄，林星玥遂改
    持用林勵於109年9月23日交付之A門號）三重郵局詢問本案
    愷他命包裹之投遞進度，及要求在收件人姓名「李思陵」後
    加註「丘先生的朋友」。嗣經新北市調查處於109年9月25日
    下午發覺有異，於同日14時42分許在新北市○○區○○○道0段00
    號三重郵局逕行搜索本案愷他命包裹，並於同日16時55分許
    自包裹內之塑膠瓦楞板包裝中起出內藏之愷他命。然林勵、
    丘沅生、「九哥」等人所屬之運毒集團成員均不知本案愷他
    命包裹已遭查獲，丘沅生因管理員於109年9月25日未簽收上
    開包裹，致其無法取得包裹，遂將此情回報林勵，林勵再轉
    知「九哥」，「九哥」所屬販毒集團某不詳成員乃另以6萬
    元之代價，覓得湯正諺出面領取本案愷他命包裹，林勵則於
    109年9月26日、28日指示林星玥聯絡三重郵局詢問包裹投遞
    情形及要求郵差於9月28日下午再次投遞，並表示當日下午1
    點至3點會有人收件。嗣由湯正諺於109年9月28日前往新北
    市○○區○○○道0段00號之三重中山路郵局警衛室簽收領取上開
    包裹，而於同日10時57分許在中山路郵局警衛室前遭新北市
    調查處人員逮捕；復經丘沅生於000年00月0日調詢時，供出
    其係受「大B」指示，提供地址作為收受本案愷他命包裹之
    處，並指認林勵即為「大B」，始循線查悉上情。
三、案經法務部調查局新北市調查處移送臺灣新北地方檢察署檢
    察官偵查起訴。
    理  由
一、證據能力之認定：
  ㈠按被告以外之人於審判外之言詞或書面陳述，除法律有規定
    者外，不得作為證據，刑事訴訟法第159條第1項定有明文。
    又按被告以外之人於檢察事務官、司法警察官或司法警察調
    查中所為之陳述，與審判中不符時，其先前之陳述具有較可
    信之特別情況，且為證明犯罪事實存否所必要者，得為證據
    ，刑事訴訟法第159條之2定有明文。所謂「前後陳述不符」
    應就前後階段之陳述進行整體判斷，以決定其間是否具有實
    質性差異，此並包括先前之陳述詳盡，於後之陳述簡略，甚
    至改稱忘記、不知道或有正當理由而拒絕陳述（如經許可之
    拒絕證言）等實質內容已有不符者在內；又所謂「較可信之
    特別情況」，亦應就前後陳述時之各種外部情況進行比較，
    以資決定何種外部情況具有可信性（最高法院107年度台上
    字第4478號、106年度台上字第264號、100年度台上字第129
    6號刑事判決意旨參照）。經查，證人林星玥於調詢時之陳
    述固屬被告以外之人於審判外之言詞陳述，並經被告林勵及
    其辯護人於本院準備程序時爭執其證據能力（見本院110年
    度重訴字第18號卷【下稱本院卷】第112頁），然證人林星
    玥嗣於本院審理中到庭作證，證詞較諸其於調詢時所為陳述
    簡略，且其於本院審理時對被告林勵之辯護人詰問其關於林
    勵要求其詢問包裹之具體經過，亦多次證稱：「時間過太久
    ，我忘記了」、「沒有印象」、「我有點忘記」，並表示其
    先前在調查局及檢察官偵訊時所述均正確等語（見本院卷第
    442至444頁），核屬實質內容前後不一。本院審酌證人林星
    玥於司法警察（官）前陳述時，距離案發時點較為接近，彼
    時記憶自較為深刻清晰，可立即回想反應其所親身見聞體驗
    之事實，不致因時隔日久而遺忘案情，且較少權衡利害得失
    或受他人干預，亦較無來自被告林勵同庭在場之壓力而出於
    虛偽不實之指證，或事後串謀而故為迴護被告林勵之可能性
    ；復觀諸證人林星玥調詢筆錄之製作，並無違反法定障礙事
    由期間不得詢問及禁止夜間詢問之規定，詢問時又已踐行告
    知義務等法定程序，且其於調詢中之證述係採一問一答之方
    式製作筆錄，是依當時客觀環境與條件加以觀察，堪認證人
    林星玥於調詢時之陳述，具有較可信之特別情況，且其係親
    身經歷運輸本案海洛因及愷他命包裹之經過，所為陳述顯為
    證明被告林勵犯罪事實之存否所必要，依刑事訴訟法第159 
    條之2 規定，應認有證據能力。
  ㈡次按被告以外之人於偵查中向檢察官所為之陳述，除顯有不
    可信之情況外，得為證據，刑事訴訟法第159 條之1 第2 項
    定有明文。蓋現行法之檢察官仍有訊問被告、證人及鑑定人
    之權限，其應踐行之程序又多有保障被告或被害人之規定，
    證人、鑑定人於偵查中亦均須具結，就刑事訴訟而言，其司
    法屬性甚高；而檢察官於偵查程序取得之供述證據，其過程
    復尚能遵守法令之規定，是其訊問時之外部情況，積極上具
    有某程度之可信性，除消極上顯有不可信之情況者外，均得
    為證據。故主張其為不可信積極存在之一方，自應就此欠缺
    可信性外部保障之情形負舉證責任（最高法院101 年度台上
    字第6007號、98年度台上字第2904號、96年度台上字第5684
    號刑事判決意旨參照）。又按刑事被告之詰問權，係指訴訟
    上被告有在審判庭盤詰證人之權利。偵查中檢察官訊問證人
    ，旨在蒐集被告犯罪證據，以確認被告嫌疑之有無及內容，
    與審判中透過當事人之攻防，經由詰問程序調查證人以認定
    事實之性質及目的有別。偵查中辯護人僅有在場權及陳述意
    見權，此觀刑事訴訟法第245 條第2 項前段之規定甚明，檢
    察官訊問證人並無必須傳喚被告使其得以在場之規定，同法
    第248 條第1 項前段雖規定「如被告在場者，被告得親自詰
    問」，亦僅賦予該在場被告於檢察官訊問證人時得親自詰問
    證人之機會而已，被告如不在場，殊難期有親自詰問之可能
    。此項未經被告詰問之被告以外之人於偵查中向檢察官所為
    之陳述，依刑事訴訟法第159 條第1 項、第159 條之1 第2
    項之規定，除顯有不可信之例外情況外，原則上為「法律規
    定得為證據」之傳聞例外，依其文義解釋及立法理由之說明
    ，並無限縮於檢察官在偵查中訊問證人之程序，應以已給予
    被告或其辯護人對該證人行使反對詰問權者，始有證據能力
    之可言。為保障被告之反對詰問權，並與現行法對傳聞例外
    所建構之證據容許範圍求其平衡，證人在偵查中雖未經被告
    之詰問，倘被告於審判中已經對該證人當庭及先前之陳述進
    行詰問，即已賦予被告對該證人詰問之機會，則該證人於偵
    查中之陳述即屬完足調查之證據，而得作為判斷之依據（最
    高法院97年度台上字第405 號、第1253號刑事判決要旨參照
    ）。查證人林星玥於偵查中之證述，係檢察官告知具結義務
    及偽證罪處罰等相關規定後，由其具結後所為之證詞，此有
    前揭偵訊筆錄、證人結文附卷可稽，被告林勵之辯護人雖爭
    執其證據能力，然並未舉證證明證人林星玥於偵查中之證述
    有何受違法訊問等顯不可信或其他不適當之情況，且證人林
    星玥業經本院於審理中傳喚到庭證述，已賦予被告林勵詰問
    之機會，是揆諸上開規定及最高法院判決意旨，應認證人林
    星玥於偵查中所為之證述，得為證據。
  ㈢再按被告以外之人於審判外之陳述，雖不符合刑事訴訟法第1
    59 條之1 至第159 條之4 之規定，而經當事人於審判程序
    同意作為證據，法院審酌該言詞陳述或書面陳述作成時之情
    況，認為適當者，亦得為證據。當事人、代理人或辯護人於
    法院調查證據時，知有第159 條第1 項不得為證據之情形，
    而未於言詞辯論終結前聲明異議者，視為有前項之同意，刑
    事訴訟法第159 條之5 亦定有明文。查本院以下援引之其他
    被告林勵、丘沅生以外之人於審判外之言詞或書面陳述，雖
    屬傳聞證據，惟當事人及辯護人明知此情，而均未於本院審
    理過程中聲明異議，本院審酌上開證據資料製作時之情況，
    尚無違法不當及證明力明顯過低之瑕疵，與本案待證事實復
    具有相當關連性，以之作為證據應屬適當。依前揭規定，認
    該等證據資料皆有證據能力。
  ㈣末按刑事訴訟法第159 條至第159 條之5 有關傳聞法則之規
    定，乃對於被告以外之人於審判外之言詞或書面陳述之供述
    證據所為規範，至非供述證據之物證，或以科學、機械之方
    式，對於當時狀況所為忠實且正確之記錄，性質上並非供述
    證據，均應無傳聞法則規定之適用，如該非供述證據非出於
    違法取得，並已依法踐行調查程式，即不能謂其無證據能力
    。本判決以下所引用之非供述證據，並無證據證明係實施刑
    事訴訟程序之公務員因違背法定程序而取得，復經本院依法
    踐行調查程式，均得為證據。
二、認定事實所憑之證據及得心證之理由：
  ㈠事實欄一部分：
    訊據被告林勵雖坦承有於事實欄一所載之時地，委請證人林
    星玥聯繫郵局查詢本案海洛因包裹之運送進度，然辯稱：我
    是幫「九哥」詢問包裹運送進度，當初我認為該包裹是愷他
    命，且我應該只構成幫助犯云云。其辯護人辯詞略以：「九
    哥」約於109年8、9月間，詢問林勵代收愷他命包裹之事，
    但提了1、2次均未實際運輸包裹入境，直至109年9月間，「
    九哥」找林勵代收包裹，並與林勵約定成功收受包裹可獲得
    10萬元之報酬，復於9月上旬提供本案林星玥遭查扣之手機
    予林勵，林勵其後找林星玥持該手機代為詢問包裹進度，並
    覓得丘沅生收取本案愷他命包裹；嗣後，「九哥」於109年9
    月21日突然打電話予林勵，要求林勵以該工作機代其詢問本
    案海洛因包裹進度，林勵認為該包裹亦為愷他命包裹，且手
    機在林星玥身上，遂於109年9月23日至中和找林星玥時，要
    求林星玥代為詢問該毒品包裹，惟該包裹並非林勵與「九哥
    」約定代收之毒品包裹；又本案海洛因包裹自109年9月14日
    在泰國起運至同年月19日運輸入境臺灣之過程，林勵全然不
    知亦未參與，林勵係於同年9月21日本案海洛因包裹已入境
    臺灣後，始受「九哥」之託，委請林星玥幫忙「詢問」包裹
    之運送進度，故林勵之行為並未構成懲治走私條例第2條第1
    項之私運管制物品進口罪，且林勵亦僅知悉該包裹内為愷他
    命，則依「所知所犯」之法理，林勵就本案海洛因包裹部分
    ，至多僅成立幫助運輸第三級毒品未遂罪云云。經查：
　　⒈本件運毒集團於109年9月14日前某日，在泰國曼谷某地，
      將海洛因磚4塊夾藏在零食包裹內後，委由不知情之中華郵
      政報關辦理本案海洛因包裹進口，並於109年9月19日經空運
      輸入臺灣，運抵財政部關務署臺北關松山分關，經執行貨物
      檢視勤務查覺該貨物有異，乃會同財政部關務署臺北關人員
      當場拆封，發現其內裝有疑似海洛因之物品，經法務部調
      查局鑑驗確認其內為海洛因後，由新北市調查處予以查扣
      等節，有財政部關務署臺北關109年9月19日北松郵移字第
      1090101966號函及扣押貨物收據及搜索筆錄、扣案包裹及
      內容物照片、法務部調查局109年11月9日濫用藥物實驗室
      鑑定書各1份在卷為憑（見110年度偵字第10766號卷第31
      至48頁、第85頁、第127至129頁），復有扣案海洛因磚4
      塊（驗前淨重1,407.35公克，驗餘淨重1,406.81公克，純
      度69.71%，純質淨重981.06公克）及夾藏上開毒品之包裹
      1個可佐。又被告林勵於同年月23日曾前往證人林星玥當
      時之工作地點，交付iPhone手機1支與證人林星玥，並委
      請其使用上開手機聯繫三重中山路郵局詢問本案海洛因包
      裹之投遞進度等情，為被告林勵所坦認（見本院卷第113
      頁），核與證人林星玥於調詢、偵查及本院審理時之證述
      大致相符（見110年度偵字第6817號卷第153至178頁、第2
      69至274頁、第307至311頁，本院卷第441至447頁），且
      有被告林勵與證人林星玥109年9月23日會面之蒐證照片、
      證人林星玥109年9月23日前往全家便利商店儲值之監視器
      錄影截圖、A門號109年9月23日監聽譯文各1份可參（見11
      0年度偵字第6817號卷第69至75頁、第179至181頁，110年
      度偵字第10766號卷第55至62頁），是此部分之事實應堪
      認定。
　　⒉被告林勵及辯護人雖以前詞置辯，然查，被告林勵於110年
      2月22日另案調詢時供稱：我朋友「九哥」請我幫忙找人
      收包裹，及提供收件人的姓名跟地址，並講好如果順利收
      到包裹，「九哥」會給我10萬元作為代價，我答應後就以
      FaceTime提供1組姓名及地址的資料給「九哥」，但是該
      姓名及地址是我隨便編的，「九哥」收到後便會去處理包
      裹準備的事，之後「九哥」會再告訴我收包裹的姓名及地
      址，並給我該包裹的編號與收包裹的電話號碼，「九哥」
      也會將電話送到我當時居住的臺北市○○區○○○路0段000巷0
      弄00號1樓住處；我收到「九哥」給我的上開資訊及電話
      後，就找了林芷薇幫我打電話去郵局查詢包裹的狀況，如
      我前述，姓名及地址都是我亂编的，所以我請林芷薇打電
      話去的原因，就是希望郵局能幫我更改投遞的時間及地址
      ，我都是依照「九哥」的指示去辦理，並將「九哥」的指
      示轉告林芷薇協助處理，更改投遞的時間及地址後，「九
      哥」那邊會找人在該時間及地點收取包裹；「九哥」說包
      裹内是違禁品，要找人簽領包裹，但他並沒有具體說包裹
      内容為何（見臺灣臺北地方檢察署【下稱臺北地檢】110
      年度偵字第14304號卷第77至78頁）；於110年3月10日另
      案調詢時陳稱：表格上所列由林芷薇居間聯繫的總共3個
      包裹（即本案海洛因與愷他命包裹、另案夾藏海洛因毒品
      之國際郵包【包裹編號「EZ000000000TH」】），都是「
      九哥」指示我找人協助聯繫的包裹；我會隨意提供郵包名
      義收件人姓名及收件地址給「九哥」，郵包到臺灣時，「
      九哥」便會聯繫我，由我找像林芷薇這樣的人聯繫郵局查
      詢投遞進度，並將聯繫情形回報給「九哥」，由「九哥」
      自己決定要如何簽領包裹，如果有需要更改投遞地址，「
      九哥」也會指示我再找人通知郵局（見臺北地檢110年度
      偵字第14304號卷第120至121頁）；於110年3月10日另案
      偵訊時亦供承：今日調查局提供給我觀看之國際郵包，「
      九哥」跟我說包裹到了，提供包裹編號給我，叫我打去郵
      局詢問包裹進度，我有請林芷薇幫忙打過去，再將林芷薇
      與郵局的對話內容回報給「九哥」，讓「九哥」自己判斷
      要不要收取包裹，因為我只是聯繫林芷薇查詢包裹狀況，
      領包裹的人由「九哥」另外安排；我只是提供地址給「九
      哥」，我會找有管理員的地址，有看到大樓，我就會寄大
      樓地址，「九哥」要我去找地址，我就開始找，九哥也有
      跟我說這種方式；我原本想法是我隨便提供地址、姓名，
      反正林芷薇會打去郵局問狀況，郵局如果說寄出包裹到該
      地址，我會跟「九哥」說，看「九哥」怎麼安排；我不知
      道泰國那邊寄出時間，我只是等「九哥」說，「九哥」寄
      出會跟我說，他會說有包裹寄出，不會說哪裡寄出，差不
      多一個月時間包裹會到，下次聯絡就是包裹到的時候，「
      九哥」會打給我，給我包裹編號，要我打過去詢問，但貨
      物寄出前我會先提供地址給他（見臺北地檢110年度偵字
      第14304號卷第361至362頁）；於110年5月3日本案調詢時
      復自承：是「九哥」請我詢問上述編號（EZ000000000TH
      ）包裹投遞進度，因為是愷他命包裹（實際內容物為海洛
      因），我為了規避查緝，所以那天去找林芷薇，交付她人
      頭卡手機並請她幫忙詢問郵局上述編號包裹進度的事；我
      請林芷薇聯繫郵局詢問的大概有2個毒品包裹，因為「九
      哥」請我幫忙簽收2個愷他命包裹，我有找到丘沅生幫忙
      簽收其中一個包裹，另外一個我不知道「九哥」找誰收，
      該包裹就是9月23日我請林芷薇詢問郵局的包裹，但我並
      沒有找人簽收這個包裹，是由「九哥」負責去找的，也就
      是編號EZ000000000TH的包裹，上開編號包裹的走私計畫
      是約於109年7月份，我跟「九哥」使用FaceTime相約在臺
      中熱炒店，當天只有我和「九哥」兩個人，他當面詢問我
      有沒有人可以幫忙簽收愷他命毒品包裹，成功簽收包裹拿
      給「九哥」後，可收到報酬10萬元，這10萬包含我和簽收
      人的費用，迄今我還未收過「九哥」的報酬等語（見110
      年度偵字第10766號卷第101至104頁)。是依被告林勵前揭
      供述內容，其於109年7月間即與「九哥」共同謀議自國外
      私運毒品進入臺灣，由被告林勵於毒品包裹寄出前，隨機
      提供設有管理員之社區大樓地址及收件人之姓名予「九哥
      」，待包裹自國外起運及運輸入境，「九哥」再通知被告
      林勵，並於毒品包裹運抵臺灣時，告知被告林勵包裹編號
      及收件人之電話號碼，再將收件電話送至被告林勵當時之
      住處，指示被告林勵聯絡郵局查詢包裹投遞進度，被告林
      勵為規避查緝，遂將收件電話交與證人林星玥，委請證人
      林星玥代為聯繫郵局，並將聯絡情形回報「九哥」，由「
      九哥」自行判斷是否及如何領取包裹，如有需要更改投遞
      時間及地址，「九哥」會再指示被告林勵找人處理，而本
      案海洛因包裹係「九哥」另行找人領取，被告林勵僅有覓
      得丘沅生擔任領取本案愷他命包裹之人，「九哥」並允諾
      若能成功領得包裹，將支付10萬元之報酬等情。是被告林
      勵之辯護人主張被告林勵係於本案海洛因包裹運輸入境後
      ，始於109年9月21日臨時受「九哥」之託代為詢問該包裹
      之運送進度，對該包裹自泰國起運至運抵臺灣之過程一無
      所悉亦未參與云云，即難憑採。
　　⒊再者，證人林星玥於109年11月16日調詢時陳稱：「大B」
      在109年9月23日以網路電話FaceTime聯繫我，在電話中表
      示有事情要跟我說，他便到新北市中和區景平路151巷我
      工作的工地找我，他抵達後，問我想不想要賺錢，要請我
      幫他打電話問郵局有無收到包裹，當時我告訴他我自己有
      在工作沒辦法常常幫他，但可以幫他打個電話，之後「大
      B」就把那支0000000000門號的手機拿給我，請我當下馬
      上幫他打電話問郵局，他將包裹貨號記在手機拿給我看，
      要我問郵局這個貨到哪裡了，寄出了沒，我即打電話給三
      重的郵局，那時在工地打了大約2通電話給郵局，「大B」
      都在旁邊，大B要我以擴音方式和郵局通話，通話内容細
      節也是由「大B」指示；我有以上開門號聯繫三重中山路
      郵局，要求將編號EZ000000000TH國際快捷包裹的收件地
      址從新北市○○區○○街00號築美館社區更改為集勇街43號，
      並表示會請人將包裹稅金寄放管理室，內容都是「大B」
      指示我說的，「大B」說他的朋友住在那裡，也說那個地
      址有錯，要更改地址，並說他會拿稅金去放，後來又請我
      問郵局能不能以匯款方式繳納包裹稅金；（109年）9月18
      日我從林口工地下班後，晚上我男友徐晨航從龜山開車載
      我到臺北市永吉路上的85度C咖啡廳和「大B」碰面，在先
      前「大B」找我於18日會面討論有關淡水工地地下室爆模
      工作的事情，聊一聊之後，我說我的手機常常故障，沒辦
      法用，「大B」就拿出1支手機給我，要我以後用那支手機
      和他聯絡，手機上也有他的FaceTime聯絡資訊，我就把那
      支手機收下，那支手機應該就是使用0000000000門號，00
      00000000門號則是「大B」於9月23日至中和景平路工地找
      我時拿給我的，2支門號都是易付卡；我在9月18日時先拿
      到手機及0000000000門號，所以我一開始先使用00000000
      00門號以FaceTime和「大B」聯繫，直到9月23日「大B」
      到中和工地找我，將另外一個門號0000000000給我，並要
      求我幫他詢問包裹，而門號的切換也是受「大B」指示等
      語（見110年度偵字第6817號卷第153至178頁），被告林
      勵亦坦承其有於109年9月23日前往林星玥當時位於中和之
      工作地點，並交付手機1支與林星玥，委請林星玥以該手
      機致電三重中山路郵局詢問本案海洛因包裹之投遞情形，
      且於林星玥與郵局聯繫期間均在旁等情（見110年度偵字
      第10766號卷第97至123頁），復有被告林勵與證人林星玥
      109年9月23日會面之蒐證照片、證人林星玥109年9月23日
      前往全家便利商店儲值之監視器錄影截圖各1份附卷足憑
      （見110年度偵字第6817號卷第69至75頁、第179至181頁
      ）；再觀諸A門號109年9月23日之監聽譯文，證人林星玥
      該日確有持A門號去電三重郵局表示欲更改地址，經郵局
      人員回稱無法更改地址，且本案海洛因包裹須課稅金575
      元，林星玥即稱會於當日下午將稅金放在收件地址所在「
      築美館」之社區警衛室，請郵差當天下午送件，10餘分鐘
      後又致電三重郵局改稱當下無人方便拿包裹稅費過去，詢
      問能否以郵政劃撥之方式匯付款項，經郵局人員表示不行
      後，又要求郵差翌日再次投遞等節（見110年度偵字第681
      7號卷第187至189頁），均足佐證被告林勵上開不利於己
      之供述之真實性。從而，被告林勵於本件運輸海洛因包裹
      之計畫中，係負責於包裹自泰國曼谷起運前，提供設有管
      理員之社區大樓地址及收件人之姓名，待包裹運抵臺灣時
      ，再覓人撥打電話與郵局查詢運送進度，並將聯絡情形回
      報「九哥」，由「九哥」自行判斷是否及如何領取包裹，
      如須更改投遞時間及地址，被告林勵即會依「九哥」指示
      處理，顯然被告林勵在本件運輸毒品計畫之分工中係屬不
      可或缺之重要角色。故被告林勵之辯護人辯稱林勵並未與
      「九哥」共同謀議運輸本案海洛因包裹入境，僅係臨時受
      「九哥」之託代為詢問該包裹之投遞情形云云，尚不足採
      。
  ㈡事實欄二部分：
　　⒈被告2人對此部分犯行均坦承不諱，復經證人林星玥於調詢
      、偵查及本院審理時、證人湯正諺於於調詢及偵訊時、證
      人即共同被告丘沅生、林勵於調詢及偵查中分別證述或供
      述綦詳（見110年度偵字第6817號卷第9至17頁、第41至52
      頁、第153至178頁、第259至261頁、第269至274頁、第29
      9至303頁、第307至311頁、第345至348頁、第353至355頁
      ，110年度偵字第10766號卷第97至123頁，本院卷第441至
      447頁），且有新北市調查處109年9月25日搜索扣押筆錄
      、扣押物品目錄表及扣案包裹及內容物照片、109年9月28
      日搜索扣押筆錄暨扣押物品目錄表、109年11月16日15時4
      3分搜索扣押筆錄暨扣押物品目錄表、法務部調查局109年
      10月22日調科壹字第10923211010號鑑定書、A門號109年9
      月25日至同年月28日之監聽譯文、IMEI：00000000000000
      0號之雙向通聯紀錄與基地台位置查詢資料等件在卷可佐
      （見110年度偵字第6817號卷第61至70頁、第77至81頁、
      第83至87頁、第105頁、第233至235頁，本院卷第209至21
      1頁），並有本案愷他命包裹扣案為證（驗前淨重1,961.9
      5公克，驗餘淨重1,961.81公克，純度73.36%，純質淨重
      公1,439.29克），足認被告2人具任意性且不利於己之自
      白與上開事證彰顯之事實吻合，而足憑採為真。
　　⒉至被告丘沅生雖辯稱其僅有提供「新北市○○區○○路0段00巷
      0號6樓」作為收件地址，並未應允出面領取本案愷他命包
      裹，且未及與被告林勵談到具體報酬即因另案為警查獲云
      云，然若林勵只需本案愷他命包裹之收件地址，其大可循
      其先前慣用手法，自行尋覓設有管理員之社區大樓地址，
      何須另行支付代價委請被告丘沅生提供地址？是被告丘沅
      生此部分辯詞，已難逕信屬實。又證人即共同被告林勵於
      調詢、偵訊及法院審理時，均一致供稱：其與丘沅生大約
      係於5年前在板橋一間車行認識，見面頻率不高，偶爾會
      餐敘，因其之前與丘沅生閒聊時，丘沅生曾告知其有在幫
      忙代收夾藏毒品之包裹，所以大約在109年8、9月間，其
      便主動聯繫丘沅生，詢問丘沅生是否願意幫忙收取夾藏愷
      他命毒品之包裹，丘沅生當下有答應；當時是「九哥」指
      示其處理毒郵包收取相關事宜，「九哥」並允諾其若成功
      簽收、取得包裹後，會支付其10萬元現金，因此其有答應
      丘沅生會分8萬元給他，其自己則收剩下的2萬元；其只有
      請丘沅生幫忙簽收愷他命包裹，其寄到丘沅生指定之地址
      ，在三重的三和路，該址其未去過，丘沅生僅告知其寄過
      去，上面寫丘先生收，該處應該是大樓，管理員會收，丘
      沅生說管理員看到「丘先生」就知道是他；本案愷他命包
      裹會先寄到其先前隨便指定之地址，之後其再請林星玥打
      電話聯絡郵局改寄到丘沅生的地址，註明丘先生收；其找
      到丘沅生願意收取愷他命包裹後，就將丘沅生傳給其的姓
      名跟地址傳予「九哥」；一開始地址是先寄到其隨便找的
      一個地址，後來丘沅生願意幫忙收後，其就請林星玥幫其
      將收件地址改到三重；丘沅生有告知其快遞人員不讓管理
      室簽收，要請丘沅生去郵局簽收，最後丘沅生沒有去簽收
      ；丘沅生一開始是給其另外一個地址，過幾天後丘沅生要
      求將收件地址改到三重三和路3段83巷5號7樓，後來丘沅
      生有回報其因為管理員不能簽收本案愷他命包裹，故丘沅
      生即未出面領取該包裹，其有將狀況報告「九哥」，「九
      哥」要求其找人至郵局領取上開毒品包裹，但其找不到人
      ，亦不知該包裹後續狀況如何；其有跟丘沅生說簽收成功
      並把包裹拿給「九哥」才能拿到10萬元，其與丘沅生八二
      拆帳，丘沅生拿8萬元，其拿2萬元；丘沅生無法聯絡「九
      哥」，要透過其等語（見臺北地檢110年度偵字第14304號
      卷第161至162頁，臺北地檢110年度偵字第6587號卷第301
      頁、第304頁，臺灣臺北地方法院110年度重訴字第5號卷
      一第38至41頁、第101頁，110年度偵字第10766號卷第99
      頁、第102頁、第104至105頁、第107頁、第109頁，110年
      度偵字第6817號卷第345至348頁）。再參以被告丘沅生自
      承其於109年8月間，因其子女即將出生，有金錢上之需求
      ，遂主動詢問林勵有無賺錢之方法，林勵要求其提供有管
      理員代收包裹之社區大樓地址，其認包裹之內容物一定係
      毒品，為規避查緝，遂提供自己居住之同棟大樓其他人之
      地址即「新北市○○區○○路0段00巷0號6樓」與林勵等情（
      見110年度偵字第6817號卷第43至47頁、第299至303頁）
      ，則被告丘沅生既係需款孔急，方主動詢問林勵有無賺錢
      之道，且在明知林勵所欲找人代收之包裹必係毒品無疑，
      而運輸毒品罪又係重罪，若遭查獲，將受長期自由被剝奪
      之危險，豈可能未談妥代價即率爾提供自身居所同棟大樓
      之其他地址作為本案愷他命包裹之收件地址？復參諸被告
      丘沅生曾於109年8月5日前某日，以8萬元之代價，受另案
      被告劉益誠之託，擔任由美國私運入境之大麻油包裹之收
      件人，並提供收件地址及收件電話號碼等個人資料，約定
      由被告丘沅生收取毒品包裹後交付劉益誠，嗣於109年9月
      8日14時40分許在臺北市○○區○○街00巷00號收取該毒品包
      裹之際，為法務部調查局航業調查處基隆調查站人員當場
      查獲一事，經臺灣臺北地方法院以110年度重訴字第7號判
      處有期徒刑2年6月，有該案刑事判決書1份可考，足見被
      告丘沅生除本案愷他命包裹外，亦曾受被告林勵以外之人
      所託提供收件地址並負責領取毒品包裹，且期約收取8萬
      元作為報酬，則證人林勵證稱其以8萬元之代價徵得被告
      丘沅生擔任領取本案愷他命包裹之人，應值採信。又被告
      丘沅生於調詢時供稱：其實際居所(即新北市○○區○○路0段
      00巷0號7樓）郵件或包裹之收件方式，通常均由管理員代
      收，住戶再去管理室領取，管理員不會特別通知住戶去拿
      ，亦不會張貼通知單告知，須住戶自行去管理室領取，領
      取時僅須向管理員說一聲，不須特別簽收登記；一般都是
      有訂包裹才知道要去拿，若包裹存放過久，管理員才會打
      電話通知住戶至管理室領取等語（見110年度偵字第6817
      號卷第42頁），是被告丘沅生顯然有意利用其所住社區大
      樓管理員對住戶包裹鬆散之管理方式，趁隙取得本案愷他
      命包裹，否則其何以會提供自身居住之同棟大樓其他人之
      地址與林勵？而非如林勵係隨機挑選與其本人無關、設有
      管理員之社區大樓地址？另觀諸A門號109年9月25日、同
      年月26日之通訊監察譯文及證人林星玥持用之序號000000
      000000000號手機之雙向通聯紀錄與基地台位置查詢資料
      （見110年度偵字第6817號卷第217至218頁、第233至235
      頁）及證人林勵上揭證言，可知證人林星玥於109年9月23
      日、24日曾依證人林勵之指示，以B門號聯繫三重忠孝路
      郵局，要求將本案愷他命包裹之收件地址更改為被告丘沅
      生之現居地即新北市○○區○○路0段00巷0號7樓；繼於同年
      月25日13時20分許與29分許又以A門號致電三重郵局，要
      求在收件人姓名「李思陵」後加註「丘先生的朋友」，則
      若被告丘沅生未允諾領取本案愷他命包裹，林勵又何以會
      放心大膽先提供「新北市○○區○○路0段00巷0號6樓」與「
      九哥」作為收件地址？其後又於109年9月23日、同年月24
      日指示林星玥致電郵局將收件地址更改為被告丘沅生之實
      際居住地址，而不擔心本案愷他命包裹可能被「新北市○○
      區○○路0段00巷0號6樓」之住戶誤認係自己之包裹而取走
      ？更於109年9月25日指示林星玥聯繫郵局在本案愷他命包
      裹之收件人姓名後加註「丘先生的朋友」，此舉顯然係意
      圖魚目混珠，俾被告丘沅生能以「李思陵」友人的身分領
      取包裹。凡此俱徵：被告丘沅生確有同意以8萬元之代價
      出面領取本案愷他命包裹。是被告丘沅生上開辯解，顯有
      避重就輕之嫌，而難採信。
  ㈢綜上所述，被告2人前揭犯行皆事證明確，俱應依法論科。
三、論罪科刑：
　㈠罪名：
　　⒈按毒品危害防制條例第4 條所稱之「運輸毒品」，係指一
      切轉運與輸送毒品之情形而言，不論係自國外輸入、輸出
      國外或國內各地間之輸送，凡將毒品運輸至異處均屬之。
      申言之，所謂「運輸」之行為，即係指自甲地運送至乙地
      ，不以出入國境為必要，其既、未遂之標準，係以所欲運
      送之客體是否已經起運為區分，如已運離原出發地，即已
      著手並充足運輸行為，達於既遂程度，不以達到目的地為
      既遂之條件。另懲治走私條例第2 條第1 項之私運管制物
      品進口罪，係指未經許可，擅自將逾公告數額之管制物品
      ，自他國或公海等地，私運進入我國境內而言，一經進入
      國境，其犯罪即屬完成（最高法院96年度台上字第6959號
      刑事判決意旨參照）。本案被告林勵（事實欄一、二部分
      ）、丘沅生（事實欄二部分）與「九哥」等人共同基於運
      輸第三級毒品愷他命之犯意聯絡，由「九哥」所屬運毒集
      團分別將本案海洛因、愷他命包裹自泰國曼谷、法國巴黎
      某處起運，運送進入國境時，本件運輸第三級毒品及私運
      管制物品入口之犯行即已既遂。是被告林勵之辯護人主張
      本件被告就事實欄一部分應僅構成運輸第三級毒品未遂云
      云，核不足採。
　　⒉復按刑法上犯罪之故意，祇須對於犯罪事實有所認識，有
      意使其發生或其發生不違背其本意，仍予以實行為已足，
      不以行為人主觀之認識與客觀事實兩相一致為必要，故行
      為人主觀上欲犯某罪，事實上卻犯他罪時，依刑罰責任論
      之主觀主義思潮，首重行為人之主觀認識，應以行為人主
      觀犯意為其適用原則，必事實上所犯之他罪有利於行為人
      時，始例外依該他罪處斷。又共同正犯之所以應對其他共
      同正犯所實行之行為負其全部責任者，以就其行為有犯意
      之聯絡為限，若他犯所實行之行為，超越原計劃之範圍，
      而為其所難預見者，則僅應就其所知之程度，令負責任，
      未可概以共同正犯論。本件被告林勵就事實欄一所為，客
      觀上雖係運輸第一級毒品海洛因，惟被告林勵自調詢、偵
      訊迄至本院審理時，始終供稱「九哥」請其幫忙找人簽收
      毒品包裹，表示包裹內是違禁品，但未具體說明包裹內容
      為何；「九哥」一開始就騙其說大概就是第三、四級的違
      禁品，其認為第三、四級還好，因為現在很多人在路上抽
      K；「九哥」問其有無人可代收違禁品，代價是10萬元，
      其問「九哥」是什麼違禁品，「九哥」說是大家常抽的那
      種菸，其問「九哥」是否為第三、四級毒品，「九哥」說
      對；「九哥」當初是請其幫忙收愷他命包裹，其不知為何
      會變海洛因，其係經新北市調查處告知，才知悉編號EZ00
      0000000TH之包裹裡面是海洛因；其當初認為該包裹是愷
      他命等語（見臺北地檢110年度偵字第143034號卷第78頁
      、第359頁，臺北地檢110年度偵字第6587號卷第305頁，1
      10年度偵字第10766號卷第103至104頁，本院卷第111頁）
      ；再參照證人林星玥於歷次調詢、偵訊及法院審理時，皆
      證稱被告林勵告知其包裹內係像堅果之類的健康食品等情
      （見110年度偵字第6817號卷第176頁、第272至273頁、第
      309頁，臺灣臺北地方法院110年度重訴字第5號卷一第335
      頁）；此外，復查無其他積極證據，足資證明被告林勵明
      知或可得而知編號EZ000000000TH之包裹內夾藏海洛因之
      事實，依「罪證有疑，利於被告」之採證法則，僅能認定
      被告林勵主觀上係基於運輸第三級毒品之故意而參與實行
      犯行，揆諸前揭說明，就其運輸毒品部分，應從其所知，
      論以較輕之毒品危害防制條例第4 條第3 項之運輸第三級
      毒品罪，其私運管制物品進口部分則仍論以懲治走私條例
      第2 條第1 項之私運管制物品進口罪。是核被告林勵就事
      實欄一、二所為，及被告丘沅生就事實欄二所為，均係犯
      毒品危害防制條例第4條第3項之運輸第三級毒品罪、懲治
      走私條例第2條第1項之私運管制物品進口罪。公訴意旨認
      被告林勵就事實欄一部分，係犯毒品危害防制條例第4條
      第1項之運輸第一級毒品罪，尚有未洽，惟兩者基本社會
      事實應屬同一，本院自得於告知應變更之罪名（見本院卷
      第113頁），而無礙於被告林勵防禦權之行使後，依刑事
      訴訟法第300 條規定，變更起訴法條而為審理。
　㈡共犯與間接正犯：
　　⒈事實欄一部分：
      按刑法關於正犯之成立，係以其主觀之犯意及客觀之犯行
      為標準，凡以自己共同犯罪之意思而參與實行犯罪行為，
      無論其所參與實行者是否係犯罪構成要件之行為，皆為正
      犯，其以幫助他人犯罪之意思而參與實行犯罪行為，其所
      參與實行者，如係犯罪構成要件之行為，亦為正犯。必以
      幫助他人實行犯罪行為之意思而予以助力，其所參與者又
      為犯罪構成要件以外之行為，始為幫助犯。而共同實行犯
      罪行為之人，在合同意思範圍以內，各自分擔實行犯罪行
      為之一部，相互利用他人之行為，以達其犯罪之目的者，
      即應對於全部所發生之結果共同負責，不問犯罪動機起於
      何人，亦不必每一階段犯行均經參與；再關於犯意聯絡，
      不限於事前有所協議，其於行為當時，基於相互之認識，
      以共同犯罪之意思參與者，亦無礙於共同正犯之成立（最
      高法院111年度台上字第227號刑事判決意旨參照）。被告
      林勵就運輸本案海洛因包裹部分，係負責於毒品包裹寄出
      前，隨機提供設有管理員之社區大樓地址及收件人之姓名
      予「九哥」，待本案海洛因毒品包裹運輸入境後，再依「
      九哥」指示委由證人林星玥代為聯絡郵局查詢包裹投遞進
      度後回報「九哥」，再由「九哥」決定是否及如何領取毒
      品包裹，顯然被告林勵與「九哥」及本件運毒集團其他成
      年成員間有相互利用、補充之犯意聯絡及行為分擔之事實
      存在，被告林勵縱未參與全部階段之運送行為，然已該當
      運輸毒品之行為，殆無疑義。又毒品危害防制條例所列毒
      品依「管制物品管制品項及管制方式」第1條（甲項）第3
      款之規定，均屬管制進出口物品，是被告林勵縱與「九哥
      」等人有不同毒品種類之認識，亦不影響其此一罪名之成
      立，故就懲治走私條例第2條第1項規定之私運管制物品進
      口罪部分，被告林勵與「九哥」等人亦應成立共同正犯。
      從而，被告林勵及其辯護人主張被告林勵就事實欄一所為
      ，應僅成立幫助犯云云，即不可採。
　　⒉事實欄二部分：
　　　被告林勵、丘沅生、「九哥」等人就事實欄二所載犯行，
      均有犯意聯絡及行為分擔，應論以共同正犯。被告丘沅生
      之辯護人雖主張被告丘沅生所為應僅構成運輸第三級毒品
      罪之幫助犯云云，然被告丘沅生係以8萬元之代價，提供
      收受本案愷他命包裹之地址，並負責領取包裹後交付本件
      運毒集團其他成員，業如前述，衡諸跨國運輸毒品之路程
      甚遠，涉及出關、入關之嚴密審查程序，為檢警查緝之風
      險較高，且運輸毒品之過程繁雜，涉及境內與境外相關人
      員之工作分配、聯繫、費用分擔、毒品運送方式、保存、
      出入關、入境後毒品銷售事宜，專業程度較高，是單一行
      為人無法包攬跨境犯罪之全部過程，而須採取合作模式，
      與他人分配工作及分享獲利。本件被告丘沅生雖未對運輸
      本案愷他命包裹之全部過程有所認識或知悉參與之全數共
      犯確切身分，或未實際參與全部犯行，然其雖未與「九哥
      」間發生直接犯意聯絡，惟渠等之間藉由同案被告林勵而
      發生間接之犯意聯絡，且與「九哥」、林勵間透過相互利
      用彼此之犯罪角色分工，而形成一個共同犯罪之整體以利
      運輸扣案愷他命，是被告丘沅生與其他共犯均有以自己共
      同犯罪之意思，在共同犯意聯絡下，相互支援、利用他人
      行為，以達運輸並走私扣案愷他命之目的。被告丘沅生既
      基於與林勵、「九哥」共同運輸第三級毒品及私運管制物
      品進口之犯意聯絡，參與提供本案愷他命包裹之收件地址
      及代為收取該包裹等運輸第三級毒品之構成要件行為，以
      達運輸及私運管制之第三級毒品入境我國之目的，自應論
      以共同正犯。
　　⒊事實欄一、二部分：
　　　被告等人利用不知情之國際貨運承攬人員及郵遞運送人員
      遂行運輸、走私第三級毒品愷他命進口至臺灣，均為間接
      正犯。　　
　㈢罪數：
　　⒈被告林勵、丘沅生為運輸第三級毒品而持有第三級毒品純
      質淨重20公克以上之低度行為，應為其等運輸第三級毒品
      之高度行為所吸收，均不另論罪。
　　⒉被告林勵就事實欄一、二及被告丘沅生就事實欄二所為，
      皆係以一行為同時觸犯毒品危害防制條例第4 條第3項之
      運輸第三級毒品罪及懲治走私條例第2條第1 項之私運管
      制物品進口罪，為想像競合犯，均應依刑法第55條之規定
      ，從一重之運輸第三級毒品罪處斷。
　　⒊被告林勵所犯上開二罪，在時間、地點上可明白區辨，足
      認其犯意各別，行為互殊，應予分論併罰。
  ㈣刑之加重、減輕事由：
    ⒈刑法第47條第1項： 
　　　按刑法關於累犯之規定，以受徒刑之執行完畢，或一部之
      執行而赦免後，5年以內故意再犯有期徒刑以上之罪者，
      為其成立要件，此觀刑法第47條第1項規定甚明。所謂執
      行完畢，其在監獄執行期滿者，固不待言；如係經假釋出
      監者，依刑法第79條第1項前段之規定，須在無期徒刑假
      釋後滿20年，或在有期徒刑所餘刑期內未經撤銷假釋者，
      其未執行之刑，始得以已執行論。而數罪併罰之案件，依
      最高法院最近一致之見解（最高法院104年度第6次刑事庭
      會議決議），固認刑法第50條、第51條，僅係規範數罪所
      宣告刑應如何定其應執行刑之問題，基於數宣告刑，應有
      數刑罰權之本質，倘併罰之數罪中，有一罪或部分之罪，
      其刑已於定執行刑之裁定前執行完畢者，並不因嗣後定執
      行刑而影響其刑已執行完畢之事實，於其執行完畢，5年
      以內故意再犯有期徒刑以上之罪者，自當成立累犯等旨。
      乃針對上述部分犯罪之刑已經執行完畢之情形所為之說明
      ，與裁定定應執行刑前均尚未執行完畢之情形，核屬有別
      。是就數罪併罰之案件，有二以上之裁判，若數罪之刑均
      尚未執行或執行未完畢，經另行裁定定其應執行之刑，倘
      裁定前無部分犯罪之刑已執行完畢之情形，刑法第47條第
      1項所謂「執行完畢」，仍應認於該裁定所定應執行刑執
      行完畢之時，各罪所處之刑始均為執行完畢，如此始符累
      犯係對於曾犯罪受罰，卻不知改悔向上，又重蹈前愆，足
      見其刑罰感應力薄弱，基於特別預防之法理，非加重其刑
      不足使其覺悟，並兼顧社會防衛效果而設之本旨（最高法
      院105年度台上字第3305號刑事判決意旨參照）。被告丘
      沅生前因：⑴妨害風化案件，經臺灣臺北地方法院以109年
      度簡字第1489號判處有期徒刑4月確定（下稱甲刑期）；⑵
      違反洗錢防制法等案件，經同法院以108年度訴字第289號
      判處有期徒刑3月確定，於109年4月10日易科罰金執行完
      畢（下稱乙刑期）。上開⑴⑵所示案件，嗣經同法院於109
      年11月26日以109年度聲字第2284號裁定定應執行有期徒
      刑6月確定，於110年5月10日徒刑執行完畢等情，有臺灣
      高等法院被告前案紀錄表附卷為憑，揆諸前揭說明，被告
      丘沅生於上開定執行刑之裁定確定時，前述乙刑期顯已執
      行完畢，故其於有期徒刑執行完畢後，5年以內故意再犯
      本件有期徒刑以上之罪，固為累犯，然參酌司法院釋字第
      775號解釋之意旨，法院就符合累犯要件之被告，仍應以
      其是否有其特別惡性或對刑罰反應力薄弱等事由，妥適審
      酌被告所犯前後數罪間，關於前案之性質（故意或過失）
      、前案徒刑之執行完畢情形（有無入監執行完畢、是否易
      科罰金或易服社會勞動）、再犯之原因、兩罪間之差異（
      是否同一罪質、重罪或輕罪）、主觀犯意所顯現之惡性及
      其反社會性等情，綜合判斷各別被告有無因加重本刑致生
      所受刑罰超過其所應負擔罪責之情形，裁量是否加重最低
      本刑。經查，被告丘沅生前案所犯之妨害風化罪與本案運
      輸第三級毒品罪之保護法益、罪質、犯罪類型均屬有異，
      尚難認被告丘沅生有犯本罪之特別惡性或有何累犯立法意
      旨之刑罰反應力較薄弱，而有加重最低本刑之必要，因認
      量處如主文所示之刑度，已足反應其罪責，並達懲儆之效
      ，故不依累犯加重其刑。
    ⒉毒品危害防制條例第17條第2 項：
　　　被告2人於調詢、偵查中及本院歷次審理時，均坦承有本
      件運輸第三級毒品及私運管制物品進口之犯行（見110年
      度偵字第10766號卷第97至123頁、第至頁，110年度偵字
      第6817號卷第41至52頁、第299至303頁、第345至348頁，
      本院卷第111頁、第113頁、第464至465頁），應認被告2
      人本案犯行均符合毒品危害防制條例第17條第2項之規定
      ，而予減輕其等之刑。
    ⒊毒品危害防制條例第17條第1 項：
      按犯毒品危害防制條例第4條至第8條、第10條或第11條之
      罪，供出毒品來源，因而查獲其他正犯或共犯者，減輕或
      免除其刑，毒品危害防制條例第17條第1項定有明文。考
      其立法意旨在於鼓勵被告具體提供其毒品上游，擴大追查
      毒品來源，俾有效斷絕毒品之供給，以杜絕毒品泛濫，祇
      須被告願意供出毒品來源之上手，因而查獲其他正犯或共
      犯者，即可邀減輕或免除其刑之寬典。所謂「供出毒品來
      源，因而查獲」，係指被告翔實供出毒品來源之具體事證
      ，因而使有偵查（或調查）犯罪職權之公務員知悉而對之
      發動偵查（或調查），並因而查獲者而言。而其中所言「
      查獲」，除指查獲該其他正犯或共犯外，並兼及被告所指
      其毒品來源其事（最高法院100年度台上字第4787號刑事
      判決意旨參照）。查被告丘沅生於000年00月0日調詢時，
      供出其係受「大B」指示，提供地址作為收受本案愷他命
      包裹之處，並指認同案被告林勵即為「大B」，經新北市
      調查處於110年5月3日借詢被告林勵，被告林勵坦承以8萬
      元報酬委託被告丘沅生代收本案愷他命包裹等情，有法務
      部調查局新北市調查處110年11月9日新北緝字第11044644
      610號函、被告丘沅生109年12月4日調詢筆錄及被告林勵1
      10年5月3日調詢筆錄各1份可參（見本院卷第127至167頁
      ），足認被告丘沅生確有供出毒品來源，因而查獲其他正
      犯即被告林勵之事實，故就其如事實欄二所犯之罪，依毒
      品危害防制條例第17條第1項減輕其刑，並與上開減輕事
      由（毒品危害防制條例第17條第2項）依法遞減之。
    ⒋刑法第59條：
      至被告丘沅生之辯護人固請求再依刑法第59條規定酌減被
      告丘沅生之刑等語。然按刑法第59條規定之酌量減輕其刑
      ，必須犯罪另有特殊之原因與環境，在客觀上足以引起一
      般同情，認為即使予以宣告法定最低度刑，猶嫌過重者，
      始有其適用。此所謂法定最低度刑，固包括法定最低本刑
      ；惟遇有其他法定減輕之事由者，則應係指適用其他法定
      減輕事由減輕其刑後之最低度刑而言。倘被告別有法定減
      輕事由者，應先適用法定減輕事由減輕其刑後，猶認其犯
      罪之情狀顯可憫恕，即使科以該減輕後之最低度刑仍嫌過
      重者，始得適用刑法第59條規定酌量減輕其刑（最高法院
      100 年度台上字第744號刑事判決意旨參照）。而毒品之
      危害，除戕害施用者之身心健康外，並造成整體國力之實
      質衰減，復因毒品施用者為取得購買毒品所需之金錢，亦
      衍生家庭、社會治安問題，因之政府近年來為革除毒品之
      危害，除於相關法令訂定防制及處罰之規定外，並積極查
      緝毒品案件，復在各大媒體廣泛宣導反毒，被告丘沅生對
      此自不能諉為不知，而本案查獲之第三級毒品愷他命純質
      淨重達1,439.29公克，數量甚鉅，倘流入市面，將嚴重破
      壞社會治安，助長毒品流通，足以危害他人身心健康，復
      查無被告丘沅生個人方面有何特殊之原因或環境而犯罪，
      在客觀上足以引起一般人同情之處，且本案被告丘沅生所
      犯運輸第三級毒品罪，已適用毒品危害防制條例第17條第
      2 項、第1項規定遞減輕其刑，與其所參與之行為及對法
      益所造成之危害程度等情比例衡量後，認其犯罪之情狀在
      客觀上不足以引起一般人之同情，並無宣告法定最低度刑
      仍嫌過重之情形，而無再依刑法第59條規定遞減輕其刑之
      必要，附此敘明。
四、量刑：
　　爰以被告2人之責任為基礎，審酌其等明知毒品對個人健康
    及社會秩序皆有所戕害，竟無視政府禁令而運輸、走私海洛
    因、愷他命入境，且其等運輸之毒品數量甚鉅，倘流入市面
    ，皆將助長毒品氾濫，對社會治安及國人身心健康之潛在危
    害極鉅，犯罪情節非輕，並參酌其等之素行（見卷附被告2
    人之臺灣高等法院被告前案紀錄表）、教育程度、家庭與經
    濟狀況（見本院卷第463至464 頁），暨其等犯罪之動機、
    目的、手段、所得利益多寡、犯罪分工及參與犯罪之程度輕
    重，暨犯後均坦承犯行等一切情狀，分別量處如主文所示之
    刑，併綜合斟酌被告林勵各罪犯罪行為之不法與罪責程度、
    對其施以矯正之必要性、刑罰邊際效應遞減、所生痛苦程度
    遞增及復歸社會之可能性等情況，定其應執行之刑，以示處
    罰。
五、沒收：
　㈠扣案之海洛因磚4塊（驗前淨重1,407.35 公克，驗餘淨重1,4
    06.81公克，純度69.71%，純質淨重981.06公克），係違禁
    物，應依毒品危害防制條例第18條第1 項前段規定，於被告
    林勵如事實欄一所載犯行之罪刑項下諭知沒收銷燬（至鑑驗
    用罄部分，因已滅失，爰不再為沒收銷燬之諭知），而盛裝
    上開毒品之包裝共4 個，其上顯留有該毒品之殘渣，無論依
    何種方式均難與之析離，應整體視之為毒品，爰連同該包裝
    併予宣告沒收銷燬。另扣案海洛因包裹紙箱（包裹編號：EZ
    000000000TH）及其內之餅乾、堅果等物，係本件運毒集團
    不詳成年成員用以夾藏上開海洛因以便躲避查緝，而運輸前
    揭毒品所用之物，堪認為該運毒集團成員與被告林勵、「九
    哥」等人共同犯如事實欄一所載犯行所用之物，應依毒品危
    害防制條例第19條第1項前段規定沒收。至本件扣案之愷他
    命1包（驗前淨重1,961.95公克，驗餘淨重1,961.81公克，
    純度73.36%，純質淨重公1,439.29克）、上開愷他命毒品之
    包裹紙箱1個（包裹編號：CZ000000000FR）及用以夾藏該等
    毒品之塑膠瓦楞板及健身器材1組，固分屬事實欄二所示犯
    行運輸之第三級毒品及供運輸上開愷他命毒品所用之物，原
    應依刑法第38條第1項、毒品危害防制條例第19條第1項前段
    規定諭知沒收，然該等物品業經最高法院111年度台上字第1
    420號宣告沒收確定，且經臺灣新北地方檢察署檢察官於111
    年3月24日為執行沒收之處分，有另案被告湯正諺之臺灣高
    等法院被告前案紀錄表可參。是上開扣案物既已遭銷燬而不
    復存在，本院爰不再宣告沒收。
　㈡扣案林星玥持用之iPhone 6S手機1支（序號：0000000000000
    00，不含SIM卡），係被告林勵交付林星玥用以與郵局聯繫
    詢問本案海洛因包裹運送情形所用之物，業經被告林勵及證
    人林星玥供承與證述如前，且有證人林星玥與被告使用Face
    -Time通訊軟體聯絡之通聯紀錄、對話內容截圖可佐（見110
    年度偵字第6817號卷第239頁、第245頁），爰依毒品危害防
    制條例第19條第1項之規定，於被告林勵如事實欄一所示犯
    行之罪刑項下宣告沒收。又上開A、B門號SIM卡均未據扣案
    ，且證人林星玥於調詢時供稱被告林勵交與其之SIM卡，其
    都是用到沒錢時就丟棄換1張等語（見110年度偵字第6817號
    卷第175至176頁），經核亦非屬違禁物或應義務沒收之物，
    故不併予諭知沒收。至本件一併扣案之證人林星玥所有臺灣
    大哥大門號0000000000號、遠傳電信門號0000000000號、00
    00000000號SIM卡各1張及iPhone手機1支（序號：000000000
    000000號）與被告2人本案犯行並無直接關連，故不予宣告
    沒收。
　㈢被告林勵雖與「九哥」約定若能成功領取本案海洛因及愷他
    命包裹，即可獲得10萬元之報酬，然因上開包裹運輸入境後
    ，分別於事實欄一、二所載時地遭查獲，故被告林勵迄今均
    未取得報酬，亦未依約支付被告丘沅生8萬元作為其擔任本
    案愷他命包裹收件人之對價等情，業經被告林勵自承在卷。
    又依卷內事證，亦無從認定被告2人有因參與本案犯行而取
    得任何不法利益，自不生利得剝奪之問題。從而，即無宣告
    沒收其等犯罪所得之適用。
據上論斷，應依刑事訴訟法第299條第1項前段、第300條，毒品
危害防制條例第4條第3項、第17條第1項、第2項、第18條第1項
前段、第19條第1項，懲治走私條例第2條第1項，刑法第11條、
第28條、第55條、第51條第5 款，判決如主文。
本案經檢察官陳香君偵查起訴，由檢察官顏汝羽到庭實行公訴　
中　　華　　民　　國　　111 　年　　5 　　月　　11　　日
                 刑事第七庭  審判長法  官  彭全曄

                                   法  官  沈  易

                                   法  官  劉思吟
以上正本證明與原本無異。
如不服本判決應於收受送達後20日內向本院提出上訴書狀，並應
敘述具體理由；其未敘述上訴理由者，應於上訴期間屆滿後20日
內向本院補提理由書（均須按他造當事人之人數附繕本）「切勿
逕送上級法院」。
                                   書記官  廖俐婷
中　　華　　民　　國　　111 　年　　5 　　月　　16　　日
附錄本案論罪科刑法條全文：
毒品危害防制條例第4條第3項：
製造、運輸、販賣第三級毒品者，處7年以上有期徒刑，得併科
新臺幣1,000萬元以下罰金。
懲治走私條例第2條第1項：
私運管制物品進口、出口者，處7年以下有期徒刑，得併科新臺
幣300萬元以下罰金。